Salif BOUKOUM

514 549 0081

311-6151 ch. De la Côte Saint-Luc ,H3x2G4

Bocoumsalif952@gmail.com

Compétences

1) Informatique de base

- Windows, Excel
- Word, Powerpoint

Langues

- Français
- Anglais

Loisirs

- Soccer
- Basket Ball
- Lecture

Profile

Je suis Salif BOUKOUM, étudiant en Gestion et j'ai une expérience significative dans le domaine du travail général car, j'ai toujours travaillé durant mes années des études en tant qu'agent polyvalent dans les différents domaines(Commis du rayon, réceptionniste). Je suis autonome et j'ai le sens des responsabilités.

EXPÉRIENCE PROFESSIONNELLE

2021 - 2022 France Délice (Aide Générale) Montréal

- Emballage des gâteaux
- Préparer les commandes pour la distribution
- Faire le nettoyage de la ligne de production

2018 - 2021 ARRIVAGE-RAID Nouakchott, Madina AIR Mauritanie

- Réceptionner, ranger les produits de seconde main venant de l'Europ
- Disposer des marchandises dans les rayons et transporter les produits de la réserve au magasin
- Répondre aux demandes des client et de les assister
- Assurer la propreté du magasin.
- Réaliser des inventaires.

2015 - 2017 RIM STOR , Novakchott, 5ieme Mauritanie

- Réceptionner et placer les produits dans un entrepôt
- Alimenter les rayons de la boutiques
- Préparer les commandes pour les client grossistes
- Nettoyer l'entrepôt et ranger les palettes

FORMATION

2021 - 2022: DEC en Comptabilité, Ahuntsic

